【裁判字號】    98,簡上,485
【裁判日期】    990120
【裁判案由】    家庭暴力罪之傷害
【裁判全文】
臺灣臺北地方法院刑事判決             98年度簡上字第485號
上  訴  人
即  被  告    甲○○
上列被告因家庭暴力罪之傷害案件，不服本院98年度簡字第3916
號民國98年10月19日第一審判決（聲請簡易判決處刑案號：臺灣
臺北地方法院檢察署98年度偵字第19041 號）提起上訴，本院管
轄第二審之合議庭審理後，判決如下︰
    主  文
上訴駁回。
甲○○緩刑貳年，緩刑期間付保護管束。
    事  實
一、甲○○與乙○○為同居關係之男女朋友，2 人間具有家庭暴
    力防治法第3 條第2 款之家庭成員關係。甲○○於98年8 月
    11日凌晨2 時40分許，在臺北市中山區○○○路398 號前，
    因細故與乙○○發生爭執，竟基於傷害之犯意，徒手毆打乙
    ○○，致乙○○受有髖部瘀青、左膝瘀青、左下肢瘀青及頸
    之淤青等傷害。
二、案經乙○○訴由臺北市政府警察局中山分局報請臺灣臺北地
    方法院檢察署檢察官偵查後聲請簡易判決處刑。
    理  由
壹、證據能力部分
    按被告以外之人於審判外之陳述，雖不符合刑事訴訟法第15
    9條之1至第159條之4之規定，但經當事人於審判程序同意作
    為證據，法院審酌該言詞陳述或書面陳述作成時之情況，認
    為適當者，亦得為證據；當事人、代理人或辯護人於法院調
    查證據時，知有第159條第1項不得為證據之情形，而未於言
    詞辯論終結前聲明異議者，視為有前項之同意；刑事訴訟法
    第159 條之5 第1 項、第2 項分別定有明文。檢察官及被告
    甲○○，對於本判決下列所引用被告以外之人於審判外之陳
    述（包含書面陳述），於本院言詞辯論終結前均未對其證據
    能力聲明異議，本院審酌上開證據資料製作時之情況，尚無
    違法不當及證明力明顯過低之瑕疵之情形，依刑事訴訟法第
    159 條之5 第2 項規定，認例外均具有證據能力；本院並於
    審判期日依法進行證據之調查、辯論，當事人於訴訟上程序
    權利，已受保障，合先敘明。
貳、實體部分
一、上揭事實業據被告於本院準備程序（見本院簡上卷第15頁背
    面）、審理程序（見本院簡上卷第25頁背面）坦承不諱，核
    與證人即告訴人乙○○於警詢時證述情節相符（見偵字卷第
    7 、8 頁），並有馬偕紀念醫院（臺北院區）98年8 月11日
    乙種診斷證明書附卷足憑（見偵字卷第20頁），足認被告前
    開自白與事實相符，應堪採信。本案事證明確，被告犯行堪
    予認定，應依法論科。
二、按家庭暴力者，指家庭成員間實施身體或精神上不法侵害之
    行為；家庭暴力罪者，指家庭成員間故意實施家庭暴力行為
    而成立其他法律所規定之犯罪，家庭暴力防治法第2 條第1
    款、第2 款定有明文。本件發生時，被告與告訴人有同居關
    係，係家庭暴力防治法第3 條第2 款所定之家庭成員。故核
    被告所為，係犯刑法第277 條第1 項之傷害罪，其上開犯行
    同時亦屬家庭暴力防治法第2 條第2 款之家庭暴力罪，惟因
    家庭暴力防治法之上開條文並無罰則規定，是以此部分犯行
    應僅依刑法傷害罪之規定予以論罪科刑。原審以被告罪證明
    確，據以論罪科刑，其認事用法並無違誤，量刑亦屬妥適，
    被告上訴指摘原審量刑過重，提起上訴，顯無理由，應予駁
    回。惟查，被告未曾因故意犯罪而受有期徒刑以上刑之宣告
    ，有臺灣高等法院被告前案紀錄表在卷可考（見本院簡上卷
    第7 頁），且被告係因與告訴人爭吵，一時衝動而為本件傷
    害犯行，犯後坦承犯行，深表悔悟，告訴人已以刑事撤回告
    訴狀撤回對被告所提傷害告訴，並於99年1 月13日本院審理
    程序中，當庭表示願意原諒被告，有刑事撤回告訴狀（見本
    院簡上卷第19頁）及本院99年1 月13日審判筆錄（見本院簡
    上卷第25頁背面）附卷足憑，雖未符合刑事訴訟法第283 條
    第1 項「告訴乃論之罪，告訴人於第一審辯論終結前，得撤
    回其告訴」之規定，不生撤回之效力，惟本院綜合上情研判
    ，認對被告所宣告之刑，以暫不執行為適當，爰併予宣告緩
    刑2 年，以啟自新，併依家庭暴力防治法第38條第1 項之規
    定，宣告緩刑期內付保護管束。
據上論斷，應依刑事訴訟法第455 條之1 第1 項、第3 項、第36
8 條，刑法第74條第1 項第1 款，家庭暴力防治法第38條第1項
，判決如主文。
本案經檢察官呂俊儒到庭執行職務
中    華    民    國    99    年    1    月     20    日
                  刑事第十九庭  審判長法  官  林婷立
                                      法  官  吳俊龍
                                      法  官  高若珊
上正本證明與原本無異。
不得上訴。
                                      書記官  游曉婷
中    華    民    國    99    年    1     月    20    日
附錄本案論罪科刑法條
刑法第277條
傷害人之身體或健康者，處3 年以下有期徒刑、拘役或1 千元以
下罰金。
犯前項之罪因而致人於死者，處無期徒刑或7 年以上有期徒刑；
致重傷者，處3年以上10年以下有期徒刑。

司法院資訊處製作；財團法人民間司法改革基金會備份。
